最高法院刑事判決　　　　　　　　　　　　　　　　九十一年度台非字第二九三號
　　上　訴　人　最高法院檢察署檢察總長
　　被　　　告　甲○○
右上訴人因被告竊盜案件，對於台灣高等法院台中分院中華民國八十八年五月十三日
第二審確定判決（八十八年度上易字第九一八號，起訴案號：台灣台中地方法院檢察
署八十七年度偵字第一四三二四號），認為違背法令，提起非常上訴，本院判決如左
：
    主  文
原判決及第一審判決均撤銷。
甲○○故買贓物，處有期徒刑伍月，如易科罰金，以佰元折算壹日。
    理  由
非常上訴理由稱：「按刑法第四十七條規定之累犯，必須曾受有期徒刑之執行完畢，
或受無期徒刑或有期徒刑一部之執行而赦免後，五年以內再犯有期徒刑以上之罪者為
限，始得加重其刑。所謂執行完畢，除在監獄執行期滿者外，如為假釋出獄，須在無
期徒刑滿十五年，或在有期徒刑所餘刑期內，未經撤銷假釋者，其未執行之刑，始以
已執行論。若為二以上有期徒刑併執行時，假釋所定最低應執行之期間，合併計算之
；其所餘刑期，亦應合併計算。必於該期間內未經撤銷假釋，未執行之刑，始以已執
行論。此就刑法第七十九條第一項、第七十九條之一第一項、第三項觀之自明。查本
件被告甲○○前因恐嚇罪、違反槍砲彈藥刀械管制條例及肅清煙毒條例等案件，經台
灣台中地方法院分別判處有期徒刑十月、九月及三年五月確定，並接續執行，於八十
六年二月二十日假釋出獄，應於民國八十九年三月二十日假釋執行完畢。惟被告甲○
○於假釋保護管束期間，再犯毒品危害防制條例第十條之罪，經法院裁定送觀察勒戒
，違反保安處分執行法第七十四條之二第一款之規定，情節重大，經報請法務部於八
十八年三月二十二日撤銷假釋，此有台灣台中監獄報請撤銷假釋報告表、法務部撤銷
假釋函及檢察官執行指揮書等影本可稽。是被告在八十七年七月八日犯本件故買贓物
罪時，上開違反槍砲彈藥刀械管制條例等罪所科之刑，並未執行完畢。依前揭法條規
定，自不得以累犯論處。乃原判決對於第一審以被告所犯之上開違反槍砲彈藥刀械管
制條例罪，已於八十五年二月十一日執行完畢，論被告為累犯之不當判決（台灣台中
地方法院八十七年度易字第四０一七號），竟未予撤銷改判，逕行駁回上訴，自屬違
背法令。案已確定，且不利於被告，爰依刑事訴訟法第四百四十一條、第四百四十三
條提起非常上訴，以資糾正。」等語。
本院按累犯之成立，必須曾受有期徒刑之執行完畢，或受無期徒刑或有期徒刑一部之
執行而赦免後，五年以內再犯有期徒刑以上之罪者，始足當之，此觀之刑法第四十七
條規定甚明。而所謂執行完畢，如為二以上有期徒刑併執行者，依刑法第七十九條第
一項、第七十九條之一第一項、第三項規定，其假釋所定最低應執行之期間，合併計
算之，其所餘刑期，亦應合併計算，必於該期間內，未經撤銷假釋，其未執行之刑，
始以已執行論。犯二以上之罪受有期徒刑合併執行，並合併計算其最低執行期間而獲
准假釋，其假釋之範圍應包括所犯之該數罪，即不論假釋開始其中一罪是否已執行期
滿，在假釋期間內，所犯數罪之徒刑均應認為尚未執行完畢，必假釋期滿未經撤銷，
而於五年內再犯有期徒刑以上之罪者，始得構成累犯。本件被告甲○○前因恐嚇、違
反槍砲彈藥刀械管制條例及肅清煙毒條例等罪案件，經台灣台中地方法院分別判處有
期徒刑十月、九月及三年五月確定，並自八十四年五月十二日起，在台灣台中監獄依
序接續執行，原定應於八十九年四月二十七日執行期滿。嗣被告於八十六年二月二十
日，經法務部依刑法第七十九條第一項、第七十九條之一第一項、第三項之規定，就
其所犯上開各罪合併計算其最低執行期間而核准假釋，並於假釋中付保護管束，原定
應於八十九年三月二十日假釋期滿（縮短刑期三十八日）。惟被告於假釋付保護管束
期間內，又因犯毒品危害防制條例第十條之罪，違反保安處分執行法第七十四條之二
第一款之規定，情節重大，經台灣台中監獄依同法第七十四條之三第二項之規定報請
法務部於八十八年三月二十二日撤銷其假釋；而其假釋被撤銷後，尚應執行殘刑二年
十一月又三十日，此有台灣台中監獄報請撤銷假釋報告表、法務部撤銷假釋函、台灣
台中監獄陳報殘刑函，及台灣台中地方法院檢察署檢察官執行指揮書影本各一份可稽
。是被告在八十七年七月八日犯本件故買贓物罪時，其前所犯上開違反槍砲彈藥刀械
管制條例等罪所科之刑，尚在假釋期間內，並未執行完畢，且嗣後其假釋又被撤銷。
依前揭規定及說明，其所犯本件故買贓物罪，自不成立累犯。乃台灣台中地方法院竟
認被告所犯前述違反槍砲彈藥刀械管制條例之罪經判處有期徒刑九月，已於八十五年
三月十五日執行完畢，而認其本件所犯之故買贓物罪，係屬累犯，而依累犯論科，自
屬違法。原審不加糾正，予以維持，亦屬違法。案經確定，且於被告不利，上訴意旨
執以指摘，洵有理由，爰將原判決及第一審判決均撤銷，另行判決如主文第二項所載
，以資糾正。
據上論結，應依刑事訴訟法第四百四十七條第一項第一款，刑法第三百四十九條第二
項、第四十一條，罰金罰鍰提高標準條例第一條前段、第二條，判決如主文。
中      華      民      國    九十一    年      十      月    三十一    日
                              最高法院刑事第六庭
                                  審判長法官  吳  雄  銘
                                        法官  池  啟  明
                                        法官  石  木  欽
                                        法官  郭  毓  洲
                                        法官  吳  三  龍
      右正本證明與原本無異
                                              書  記  官
中      華      民      國    九十一    年     十一     月      四      日
